【裁判字號】    90,易,490
【裁判日期】    900320
【裁判案由】    違反商標法
【裁判全文】
臺灣臺北地方法院刑事判決                            九十年度易字第四九號
    公  訴  人  臺灣臺北地方法院檢察署檢察官
    被      告  甲○○
右列被告因違反商標法案件，經檢察官提起公訴（八十九年度偵字第二四二一六號）
，本院判決如左：
    主  文
甲○○連續明知為意圖欺騙他人，於同一商品，使用相同於他人註冊商標之圖樣之商
品而販賣，處有期徒刑參月，如易科罰金，以佰元折算壹日。
扣案標示如附圖所示商標之背包捌件、手提包捌件及記事本貳本均沒收。
    事  實
一、甲○○明知綽號「明揚」之姓名年籍不詳成年男子所販賣之背包、手提包及記事
    本等物，為意圖欺騙他人，於同一商品，使用相同於附圖所示之商標圖樣，係法
    商路易威登公司（下稱路易威登公司）向我國中央標準局（現改稱為智慧財產局
    ）註冊取得商標專用權，商標專用期間自民國八十年三月一日起至九十年二月二
    十八日止，並將之使用於各種背包、手提包及記事本等相關產品上之商品，竟基
    於販賣營利之概括犯意，自民國八十九年十一月一日起，連續在台北市○○○路
    七二之一號二樓之十六其所經營之「鴨鴨小鋪」店內，以背包每件新台幣（下同
    ）三百元、手提包每件二百元及記事本每件一百元之低價向「明揚」販入仿冒附
    圖所示商標圖樣之商品後，陳列在上開「鴨鴨小鋪」店內，再以背包每件五百九
    十元、手提包每件五百元及記事本每件二百九十元之價錢求售，連續販賣予不特
    定顧客，賺取差價牟利。迄八十九年十一月二十八日十四時三十分許，為警在上
    開處所查獲，並扣得仿冒如附圖所示商標圖樣之背包八件、手提包八件及記事本
    二本等物。
二、案經台北市政府警察局中山分局報請臺灣臺北地方法院檢察署檢察官偵查起訴。
    理  由
一、訊據被告甲○○固坦承販售仿冒之背包、手提包等情不諱，惟矢口否認有何違反
    商標法犯行，辯稱：伊不知所販賣之物為仿冒品云云，經查：右揭犯罪事實已據
    證人張哲倫於警訊時證述屬實，復有扣案之商品背包八件、手提包八件及記事本
    二本等物可資佐證，上開扣案之商品確為仿冒品，亦經路易威登公司授權台北市
    ○○○路二○一號七樓理律法律事務所之胡忠殿先生鑑定無訛在卷，有證明書、
    路易威登產品鑑定、比較表各一紙在卷足憑，參以路易威登背包為著名商品，被
    告從事販售背包等商品為業，且買賣扣案背包等商品之價格復與真品價格相差至
    為懸殊，豈有不知所販賣者係仿冒品之理，被告上開所辯，不足採信，本件事證
    已臻明確，被告犯行洵堪認定。
二、按商標之作用，乃在表彰商標專用權人所生產、製造、加工、檢選、批售或經紀
    之商品，使一般消費者認識該商標之商品，並可藉此辨明商品之來源與信譽。故
    如所販賣商品之商標圖樣非原廠所製作，而係出於他人之仿冒者，若仿冒之商品
    ，足以使一般消費者產生混同或誤認時，雖然交易相對人因該仿冒商品之價格低
    廉而不致產生混淆，惟對於其餘購買該商標產品之廣大消費者及商標專用權人而
    言，仍會因行為人之販賣行為而產生被欺騙之感覺，是行為人販賣仿冒商品，縱
    購買之相對人於購買時明知係仿冒商品，仍屬意圖欺騙他人。核被告所為，係犯
    商標法第六十三條之販賣仿冒商品罪。其先後多次販賣仿冒商品之犯行，時間密
    接，犯罪構成要件相同，顯係基於概括犯意反覆為之，為連續犯，應依刑法第五
    十六條之規定，以一罪論，並加重其刑。爰審酌被告之犯罪動機、目的、手段、
    方法、所得之利益以及對我國國際形象之傷害，暨犯罪後之態度等一切情狀，量
    處如主文所示之刑，並諭知易科罰金之折算標準。查被告行為後，刑法第四十一
    條業於九十年一月十日修正公佈施行，於同年月十二日生效，關於易科罰金之折
    算標準業經修正為同法條第一項前段「犯最重本刑為五年以下有期徒刑以下之刑
    之罪，而受六個月以下有期徒刑或拘役之宣告，因身體、教育、執業、家庭之關
    係或其他正當事由，執行顯有困難者，得以一元以上三元以下折算一日，易科罰
    金」，是就形式上觀察，修正前後之法律顯有不同，應認為法律有變更；經比較
    新舊法結果，舊法並無有利於被告，應依刑法第二條第一項前段適用裁判時之法
    律，依修正後刑法第四十一條第一項前段諭知易科罰金之折算標準，附此說明。
    扣案之仿冒如附圖所示商標圖樣之背包八件、手提包八件及記事本二本等物，併
    依商標法第六十四條之規定，宣告沒收之。
據上論斷，應依刑事訴訟法第二百九十九條第一項前段，商標法第六十三條、第六十
四條，刑法第二條第一項前段、第十一條前段、第五十六條、修正後第四十一條第一
項前段，罰金罰鍰提高標準條例第二條，判決如主文。
本案經檢察官楊榮宗到庭執行職務
中      華      民      國      九十      年      三      月    二十    日
                                      臺灣臺北地方法院刑事第一庭
                                          法  官
右正本證明與原本無異。
如不服本判決，應於判決送達後十日內，向本院提出上訴狀。
                                          書記官
中      華      民      國      九十      年      三      月            日


司法院資訊處製作；財團法人民間司法改革基金會備份。
